臺灣彰化地方法院刑事判決　　　　　　　　　　　　　九十年度易字第一一四八號
　　公　訴　人　臺灣彰化地方法院檢察署檢察官
　　被　　　告　甲○○
右列被告因竊盜等案件，經檢察官提起公訴（九十年度偵字第四一二四號），本院判
決如左：
        主  文
甲○○竊盜，累犯，處有期徒刑伍月，扣案如附表編號壹所示之鑰匙貳支沒收之；又
連續攜帶兇器竊盜，累犯，處有期徒刑壹年。扣案如附表編號貳至編號拾肆所示之物
均沒收之。應執行有期徒刑壹年肆月，扣案如附表編號壹至編號拾肆所示之物均沒收
之。
        事  實
一、甲○○前曾於民國八十六年十月七日，因違反槍砲彈藥刀械管制條例案件，經本
    院判處有期徒刑三月，送監執行後已於八十七年二月十七日執行完畢；猶不知警
    惕，於八十九年十一月三日下午五時許，途經彰化縣鹿港鎮○○○路四六巷口處
    ，見乙○○所有車牌號碼ＰＺ─六四一九號自小貨車停放該處，無人看管，且其
    適乏交通工具，竟突萌為自己不法所有之意圖，以所有如附表編號壹所示之鑰匙
    二支，以其中一支鑰匙開啟車門，另一支鑰匙發動引擎駕駛離去之方式，竊取上
    開自小貨車一部。
二、甲○○於九十年四月底，駕駛上開竊得之車牌號碼ＰＺ─六四一九號自小貨車，
    行經址設彰化縣線西鄉○○村○○路一之五號「華展紡織廠」前，因發現該工廠
    現場無人住居看守，廠房鐵捲門因壞掉無法關閉而呈半開啟狀態，又因缺款花用
    ，竟頓萌竊取廠房內物品供以變賣之為自己不法所有意圖之概括犯意，先於九十
    年四月三十日下午七時許，攜帶所有金屬製成、質地堅硬、客觀上足供為兇器使
    用之如附表編號二至編號十三所示板手（含板手套頭）、鎯頭、鉗子、鑿子等物
    （詳細名稱、數量見附表所載），自該工廠大門進入（無故侵入他人建築物部分
    未據告訴），竊取廠房內之染色機四具得手；又連續於九十年五月七日上午九時
    許，駕駛上開車牌號碼ＰＺ─六四一九號自小貨車，前往無人看管住居之「華展
    紡織廠」上址處，並攜帶所有客觀上足供兇器使用之如附表編號二至編號十四所
    示之板手（含板手套頭）、鎯頭、鉗子、鑿子、手拉形吊力機（詳細名稱、數量
    見附表所載）等物，自大門進入該工廠內（無故侵入他人建築物部分未據告訴）
    ，竊取上開廠房內之染色機捲動機、馬達及零件等物，旋將上開所竊物品搬上所
    駕前開車輛將行離去之際，為警臨檢查獲，並起出其所有供以竊盜之如附表編號
    一至編號十四所示之物扣案。
三、案經彰化縣警察局和美分局報請臺灣彰化地方法院檢察署檢察官偵查起訴。
        理  由
一、訊據被告甲○○對於右揭事實坦承不諱，且經證人即「華展紡織廠」之管領人丙
    ○○、查獲員警屈泗參、金永盛分別於警訊及本院審理時證述明確，並有彰化縣
    警察局和美分局線西分駐所現場檢查紀錄表、贓物認領保管單、車輛竊盜、車牌
    失竊資料個別查詢報表─查詢車輛認可資料各一份、照片四幀在卷可稽。又被告
    於本院審理時供承竊取乙○○所有車牌號碼ＰＺ─六四一九號自小貨車係為供代
    步之用，進入「華展紡織廠」竊取廠內物品，則係圖以變賣得款，足認被告主觀
    上有為自己不法所有之竊盜意圖。此外，復有被告所有供以竊盜之如附表編號一
    至編號十四所示之物扣案可佐，本件事證明確，被告犯行洵足認定。
二、核被告所為，係犯刑法第三百二十條第一項之普通竊盜罪（指事實一部分）、第
    三百二十一條第一項第三款之攜帶兇器加重竊盜罪（指事實二部分）。又被告先
    後二次之攜帶兇器加重竊盜犯行，時間緊接，犯罪構成要件相同，顯係基於概括
    之犯意反覆為之，為連續犯，應依連續犯之規定，論以一罪，並加重其刑。再被
    告所犯上開二罪間，犯意各別，行為互殊，應予分論併罰。另被告前曾於八十六
    年十月七日，因違反槍砲彈藥刀械管制條例案件，經本院判處有期徒刑三月，送
    監執行後已於八十七年二月十七日執行完畢，有臺灣彰化地方法院檢察署刑案資
    料查註紀錄表及臺灣高等法院全國前案紀錄表各一份在卷可考，其於五年以內再
    犯本件有期徒刑以上之二罪，均為累犯，應依刑法第四十七條之規定，加重其刑
    （普通竊盜部分）及遞加重其刑（連續攜帶兇器加重竊盜部分）。爰審酌被告之
    素行、犯罪之動機、目的係為圖一己之私利、持所有附表編號一之鑰匙二支竊取
    車牌號碼ＰＺ─六四一九號自小貨車及以客觀上足供兇器使用之如附表編號二至
    編號十四之物進入「華展紡織廠」竊盜之手段、竊取財物之價值、所生危害及犯
    罪後之態度等一切情狀，分別量處如主文所示之刑，並定其應執行刑，以示懲儆
    。
三、扣案附表編號一至十四之物，均為被告所有，且附表編號一之鑰匙二支，係被告
    供以竊取被害人乙○○所有車牌號碼ＰＺ─六四一九號自小貨車之物，附表編號
    二至十四則為被告攜帶進入「華展紡織廠」供以竊盜之物，業據被告供明在卷，
    均係被告所有供犯罪所用之物，爰均依刑法第三十八條第一項第二款規定宣告沒
    收之。
四、又被告前於八十九年四月九日凌晨一時三十分許，在彰化縣和美鎮○○路與鐵勢
    路口，持客觀上足供兇器使用之六角Ｌ型板手一支及千斤頂一個等物，竊取被害
    人羅坤福所有車牌號碼ＱＣ─三七一二號自小客車一輛之攜帶兇器加重竊盜犯行
    ，業經本院於九十年四月十九日以八十九年度訴字第九九八號案件判處有期徒刑
    八月確定在案，有上開判決書及臺灣彰化地方法院檢察署刑案資料查註紀錄表一
    件在卷可憑。被告於本院審理時供稱：伊於前開時、地，竊取車牌號碼ＱＣ─三
    七一二號自小客車後，並沒有想過要再竊盜；八十九年十一月三日下午五時許，
    係因經過車牌號碼ＰＺ─六四一九號自小貨車車旁，又因缺車代步才起意要偷車
    等語。衡以被告竊取車牌號碼ＱＣ─三七一二號自小客車之犯罪時間，距離本件
    被告竊取車牌號碼ＰＺ─六四一九號自小貨車之犯罪時間，已有近七個月之久，
    復徵以被告上開供述，足認本件被告竊取ＰＺ─六四一九號自小貨車之竊盜犯行
    ，與前開經判決確定之竊盜犯行間，並無連續犯之裁判上一罪關係，而係屬各別
    起意之數罪關係，併予敘明。
五、公訴意旨另以：被告甲○○竊得上開車牌號碼ＰＺ─六四一九號自小貨車一部得
    手後，為冀圖逃避員警路檢查緝發現贓車，進而查獲其竊盜犯行，乃將上開ＰＺ
    ─六四一九號車牌兩面拆卸丟棄，並將其於八十九年五月間，未經其兄邱坤山同
    意而竊取之邱坤山所有ＰＮ─九三八○車牌二面（此部分竊盜犯行，未據邱坤山
    告訴）懸掛於前揭車牌號碼ＰＺ─六四一九號自小貨車使用之，並在該自小貨車
    後方車斗處，擅自以漆噴上ＰＮ─九三八○車號而使用之，致生損害於公路監理
    機關對於車籍資料之管理，並足生損害於邱坤山，因認被告此部分另涉犯刑法第
    二百十六條、第二百十二條之行使偽造特種文書罪云云。按犯罪事實應依證據認
    定之，無證據不得推定其犯罪事實，刑事訴訟法第一百五十四條定有明文。訊據
    被告堅決否認涉犯上開行使偽造特種文書犯行，辯稱：伊有將其兄邱坤山所有Ｐ
    Ｎ─九三八○車牌二面，懸掛在所竊得之ＰＺ─六四一九號車輛上使用，並為符
    合交通行政規定，而自行以鐵樂士噴漆在車輛後方車斗處，噴上ＰＮ─九三八○
    號車號，但並無偽造文書之故意等語。經查：被告懸掛在竊得車輛上之ＰＮ─九
    三八○車牌二面，係被告之兄邱坤山所有之真正車牌，並非偽造之車牌一情，已
    據起訴事實載明。又按小貨車應以防水漆料或粘貼牢固之材料，於兩邊車門或顯
    著位置標示牌號號碼，道路交通安全規則第四十二條第一項第三款、第三項定有
    明文；然上開小貨車須以防水漆料在兩邊車門或顯著位置標示牌號號碼之規定，
    係課由私人為之，是以前揭標示在車上之車牌號碼，其性質核與車牌本身係屬由
    政府機關核發之特許證有別，難認具有刑法第二百十二條所定特種文書之性質。
    從而，被告在上開自小貨車上以漆噴上其他車輛之車號，並不構成行使偽造特種
    文書之犯行。綜上所陳，被告懸掛在車牌號碼ＰＺ─六四一九號自小貨車上之Ｐ
    Ｎ─九三八○車牌二面，既非偽造之車牌，且上開道路交通安全規則所定在小貨
    車顯著位置以防水漆料標示牌號號碼，上開以漆噴成之車號，與車牌有別，並不
    具有刑法第二百十二條所定特種文書之性質，實難認被告有何行使偽造特種文書
    之犯行。此外，復查無其他積極確切之證據，足資證明被告有何公訴人起訴事實
    所載此部分之行使偽造特種文書犯行，不能證明被告犯罪，惟公訴人認此部分與
    前開經判決有罪之被告竊取車牌號碼ＰＺ─六四一九號自小貨車之普通竊盜犯行
    間，具有牽連犯之裁判上一罪關係，爰不另為無罪之諭知。
據上論斷，應依刑事訴訟法第二百九十九條第一項前段，刑法第五十六條、第三百二
十條第一項、第三百二十一條第一項第三款、第四十七條、第五十一條第五款、第三
十八條第一項第二款，罰金罰鍰提高標準條例第一條前段，判決如主文。
本案經檢察官許嘉龍到庭執行職務
中      華      民      國    九十一    年    十一    月      六      日
                                臺灣彰化地方法院刑事第三庭
                                      法      官  李  雅  俐
右正本證明與原本無異。
如不服本判決，應於判決送達後十日內，向本院提出上訴狀（須附繕本）。
告訴人或被害人對於判決如有不服具備理由請求檢察官上訴者，其上訴期間之計算係
以檢察官收受判決正本之日期為準。
                                      法院書記官  陳  佳  宏
中      華      民      國    九十一    年    十一    月    十三      日
附錄論罪科刑法條：
刑法第三百二十條第一項：
意圖為自己或第三人不法之所有，而竊取他人之動產者，為竊盜罪，處五年以下有期
徒刑、拘役或五百元以下罰金。
刑法第三百二十一條第一項第三款：
犯竊盜罪而有左列情形之一者，處六月以上五年以下有期徒刑：
三、攜帶兇器而犯之者。
附表：
一、鑰匙二支。
二、萬能板手一支。
三、Ｔ型板手三支。
四、板手三支。
五、梅花板手八支。
六、三爪板手一支。
七、一字型板手一支。
八、十字型板手一支。
九、鎯頭一支。
十、板手套頭三個。
十一、鉗子一支。
十二、鑿子一支。
十三、套頭板手二支。
十四、手拉形吊力機一台。
